臺灣苗栗地方法院民事判決　　　　　　　 95年度婚字第322號
原　　　告　乙○○
被　　　告　甲○○
上列當事人間請求離婚事件，本院判決如下：
    主  文
原告之訴駁回。
訴訟費用由原告負擔。
    理  由
一、按表意人與相對人通謀而為虛偽意思表示者，其意思表示無
    效，民法第87條第1 項本文規定甚明。又原告之訴，依其所
    訴之事實，在法律上顯無理由者，法院得不經言詞辯論，逕
    以判決駁回之，民事訴訟法第249條第2項定有明文。
二、原告主張略以：被告與原告於民國（下同）93年8月2 4日在
    大陸地區辦理結婚登記，婚後被告入境來台，初期夫妻感情
    尚稱融洽。詎料，被告竟隱瞞原告非法打工，於95年3 月為
    警查獲後遣送出境，致未履行夫妻同居等義務，故請求判決
    准予兩造離婚等語。
三、本件原告起訴時，僅提出其戶籍謄本及結婚公證書各1 份，
    然僅足以證明兩造曾辦理結婚登記之手續，揆諸目前我國社
    會現象俗稱「假結婚、真打工（如賣淫）」之非法情形甚多
    ，實不足以證明兩造間確實有結婚之真意。經本院命原告提
    出被告之居留證、兩造舉行結婚儀式及宴請賓客之照片、喜
    帖、村里長證明書、報警協尋被告之紀錄、流動戶口申報資
    料等文件，原告均無從提出證明，顯有可疑。本院另函請苗
    栗縣警察局大湖分局查明原告與被告是否曾同居生活、曾否
    受理被告失蹤案件及調查兩造是否為假結婚等情，經該局員
    警吳新發於95年2 月18日實地查證之結果，發現被告於95年
    3 月7 日因非法打工即賣淫為臺北縣警察局新莊分局查獲，
    並於同年4 月11日遣送出境，另詢問原告位於苗栗縣大湖鄉
    ○○村○○路78號之住處戶長李錦全，其陳稱原告戶籍雖在
    該處，但從未於該處居住，亦無法交代原告與被告有無共同
    生活等情事，足見兩造間並無同居生活之事實。又本院向內
    政部警政署入出境管理局調取兩造之入出境紀錄等資料，該
    局所函覆之被告於94年3 月11日入境接受該局中正機場服務
    站面談紀錄，經比對原告於93年11月2 日接受面談之紀錄，
    兩造對交往過程、家庭成員等諸多生活細節有所矛盾、扞格
    ，益證兩造未曾如一般新婚夫婦般有正常之交往過程。再者
    ，原告與被告間為假結婚，違反不得使大陸地區人民非法進
    入臺灣地區之規定，原告為此業經本院刑事庭以95年度訴字
    第677 號判決判處其有期徒刑1 年2 月確定，此經本院調取
    上開刑事卷證附卷為憑，原告於該案審理中坦承假結婚乙節
    屬實，詳錄在該刑事卷之言詞辯論筆錄可佐，並有上開刑事
    判決書附卷可稽。綜上論述，足見兩造非有結婚之真意，被
    告來台目的純為非法打工，並因賣淫情事為警查獲在案，兩
    造之婚姻顯係通謀虛偽之無效行為，就無效之婚姻尚無從據
    以請求離婚，僅得另行依法訴請判決確認婚姻無效，是本件
    原告之訴，依其所訴之事實，在法律上顯無理由，爰不經言
    詞辯論，逕以判決駁回之。
四、訴訟費用負擔之依據：民事訴訟法第78條規定。
中　　華　　民　　國　　96　　年　　2 　　月　　2 　　日
                  家事庭法  官  李麗萍
以上正本係照原本作成。
如對本判決上訴，須於判決送達後20日之不變期間內，向本院
提出上訴狀，並繳納上訴費用新臺幣4,500元。
                        書記官  丁文宏
中　　華　　民　　國　　96　　年　　2 　　月　　2 　　日
